---
title: "Virtual Citizens and the Construction of Publicness"
resource_files:
- tabel_output.csv
runtime: shiny
output:
  flexdashboard::flex_dashboard:
    favicon: logo-ugm.png
    orientation: columns
    theme: yeti
    vertical_layout: fill
---

```{r setup, include=FALSE}
library(flexdashboard)
library(tidyverse)
library(ggplot2)
library(plotly)
library(networkD3)
library(shiny)
library(textclean)
library(scales)
library(Rcpp)
library(dichromat)
library(plotly)
library(DT)
library(dygraphs)
library(lubridate)
library(reshape2)
library(repmis)
library(readr)
```

```{r global, include=FALSE, warning=FALSE, message=FALSE}
# data ----
tabelOutput <- read_csv("https://raw.githubusercontent.com/eppofahmi/vircit-dashboard/master/data-dashboard/tabelOutput.csv")
eksplorasi_all <- read_csv("https://raw.githubusercontent.com/eppofahmi/vircit-dashboard/master/data-dashboard/eksplorasi_all.csv")

# sumberdata -----
daftarTable_change <- tabelOutput %>%
  filter(kasus == "change") %>%
  select(sumber_data) %>%
  group_by(sumber_data) %>%
  count(sumber_data) %>%
  select(sumber_data)
daftarTable_gojek <- tabelOutput %>%
  filter(kasus == "gojek") %>%
  select(sumber_data) %>%
  group_by(sumber_data) %>%
  count(sumber_data) %>%
  select(sumber_data)

# close reading -----
# parameter
parameter_change <- tabelOutput %>% 
  filter(kasus == "change") %>%
  select(parameter) %>%
  count(parameter) %>%
  dplyr::select(parameter)
parameter_gojek <- tabelOutput %>% 
  filter(kasus == "gojek") %>%
  select(parameter) %>%
  count(parameter) %>%
  dplyr::select(parameter)

# keterangan ----
keterangan_change <- tabelOutput %>%
  filter(kasus == "change") %>%
  group_by(kasus, sumber_data) %>%
  count(parameter) %>%
  select(kasus, sumber_data, parameter, observasi = n)
keterangan_gojek <- tabelOutput %>%
  filter(kasus == "gojek") %>%
  group_by(kasus, sumber_data) %>%
  count(parameter) %>%
  select(kasus, sumber_data, parameter, observasi = n)

# timeseries data =================================================
# timeseries change ----
ts_change <- tabelOutput %>%
  filter(kasus == "change") %>%
  filter(sumber_data == "twitter") %>%
  select(tanggal, kasus, parameter) %>%
  group_by(tanggal, kasus) %>%
  count(parameter)

ts_change$tanggal <- as.character(ts_change$tanggal)
ts_change$tanggal <- as.POSIXlt.character(ts_change$tanggal)

ts_change <- ts_change %>%
  as.data.frame() %>%
  select(tanggal, parameter, n)

# create long data format from wide with n as the value
ts_change <- dcast(ts_change, tanggal ~ parameter)
# create timeseries data format 
ts_change <- timeSeries::as.timeSeries(ts_change)

# Timeseries gojek ----
ts_gojek <- tabelOutput %>%
  filter(kasus == "gojek") %>%
  filter(sumber_data == "twitter") %>%
  select(tanggal, kasus, parameter) %>%
  group_by(tanggal, kasus) %>%
  count(parameter)
ts_gojek$tanggal <- as.character(ts_gojek$tanggal)

ts_gojek$tanggal <- as.POSIXlt.character(ts_gojek$tanggal)
ts_gojek <- ts_gojek %>%
  as.data.frame() %>%
  select(tanggal, parameter, n)
# create long data format from wide with n as the value
ts_gojek <- dcast(ts_gojek, tanggal ~ parameter)
# create timeseries data format 
ts_gojek <- timeSeries::as.timeSeries(ts_gojek)

# ========================================================================= 
# Network analysis ----
# data semantic network
edges_all <- read_csv("https://raw.githubusercontent.com/eppofahmi/vircit-dashboard/master/data-dashboard/edges_all.csv")
nodes_all <- read_csv("https://raw.githubusercontent.com/eppofahmi/vircit-dashboard/master/data-dashboard/nodes_all.csv")

# 1. change -----
# 1a. Twitter
edgesTwit_chang <- edges_all %>%
  filter(kasus == "change", sumber_data == "twitter")
nodesTwit_chang <- nodes_all %>%
  filter(kasus == "change", sumber_data == "twitter")

twitter <- list(edges = edgesTwit_chang, nodes = nodesTwit_chang)
rm(nodesTwit_chang, edgesTwit_chang)

# 1b. Petisi
edgesPetisi_change <- edges_all %>%
  filter(kasus == "change", sumber_data == "web_petisi")
nodesPetisi_change <- nodes_all %>%
  filter(kasus == "change", sumber_data == "web_petisi")

web_petisi <- list(edges = edgesPetisi_change, nodes = nodesPetisi_change)
rm(edgesPetisi_change, nodesPetisi_change)

# 1c. menggabungkan list
change <- list(twitter = twitter, web_petisi = web_petisi)
rm(twitter, web_petisi)

# 2. gojek -----
# 2a. twitter
edgesTwit_gojek <- edges_all %>%
  filter(kasus == "gojek", sumber_data == "twitter")
nodesTwit_gojek <- nodes_all %>%
  filter(kasus == "gojek", sumber_data == "twitter")
twitter <- list(edges = edgesTwit_gojek, nodes = nodesTwit_gojek)
rm(edgesTwit_gojek, nodesTwit_gojek)

# 2b. petisi
edgesPetisi_gojek <- edges_all %>%
  filter(kasus == "gojek", sumber_data == "web_petisi")
nodesPetisi_gojek <- nodes_all %>%
  filter(kasus == "gojek", sumber_data == "web_petisi")

web_petisi <- list(edges = edgesPetisi_gojek, nodes = nodesPetisi_gojek)
rm(edgesPetisi_gojek, nodesPetisi_gojek)

# 2c. playstore
edgesPlaystore_gojek <- edges_all %>%
  filter(kasus == "gojek", sumber_data == "playstore")
nodesPlaystore_gojek <- nodes_all %>%
  filter(kasus == "gojek", sumber_data == "playstore")

playstore <- list(edges = edgesPlaystore_gojek, nodes = nodesPlaystore_gojek)
rm(edgesPlaystore_gojek, nodesPlaystore_gojek)

gojek <- list(twitter = twitter, web_petisi = web_petisi, playstore = playstore)
rm(web_petisi, playstore, twitter)

# 3. data for network
data_net <- list(change = change, gojek = gojek)
rm(change, gojek)

# ==========================================================
# NETWORK USER ---- 
edgesUser_bnfs <- read_csv("https://raw.githubusercontent.com/eppofahmi/vircit-dashboard/master/data-dashboard/edgesUser_bnfs.csv")
nodesUser_bnfs <- read_csv("https://raw.githubusercontent.com/eppofahmi/vircit-dashboard/master/data-dashboard/nodesUser_bnfs.csv")

balinotforsale <- list(edges = edgesUser_bnfs, nodes = nodesUser_bnfs)
rm(edgesUser_bnfs, nodesUser_bnfs)

edgesUser_btr <- read_csv("https://raw.githubusercontent.com/eppofahmi/vircit-dashboard/master/data-dashboard/edgesUser_btr.csv")
nodesUser_btr <- read_csv("https://raw.githubusercontent.com/eppofahmi/vircit-dashboard/master/data-dashboard/nodesUser_btr.csv")
edgesUser_btr$value <- log10(edgesUser_btr$value)
balitolakreklamasi <- list(edges = edgesUser_btr, nodes = nodesUser_btr)
rm(edgesUser_btr, nodesUser_btr)

edgesUser_gojek <- read_csv("https://raw.githubusercontent.com/eppofahmi/vircit-dashboard/master/data-dashboard/edgesUser_gojek.csv")
nodesUser_gojek <- read_csv("https://raw.githubusercontent.com/eppofahmi/vircit-dashboard/master/data-dashboard/nodesUser_gojek.csv")
savegojek <- list(edges = edgesUser_gojek, nodes = nodesUser_gojek)
rm(edgesUser_gojek, nodesUser_gojek)

change <- list(balinotforsale = balinotforsale, balitolakreklamasi = balitolakreklamasi)
rm(balitolakreklamasi, balinotforsale)

gojek <- list(savegojek = savegojek)
rm(savegojek)

net_user <- list(change = change, gojek = gojek)
rm(gojek, change)
```

Overview
=======================================================================

Column
-----------------------------------------------------------------------
### Data Sources
```{r, fig.width=8, fig.height=8}
ggplot(data = tabelOutput, aes(x = parameter, fill = sumber_data)) + 
  geom_bar(size = 0.2) + 
  theme_minimal(base_size = 12) + 
  theme(legend.position = "bottom") +
  scale_y_log10() + 
  geom_text(stat='count', aes(label=..count..), vjust = 0.5, 
            position = position_dodge(0.5)) +
  coord_polar(theta = "x", direction = 1) + 
  theme(axis.text.x = element_text(angle=-25)) +
  ggtitle("Observations/rows of each data source and parameters") +
  labs(x = NULL, y = NULL)
```

Column
-----------------------------------------------------------------------

### Tweets Change' Distribution
```{r}
# dygraph plot
dygraph(ts_change) %>%
  dySeries("balinotforsale", label = "#balinotforsale") %>%
  dySeries("balitolakreklamasi", label = "#balitolakreklamasi") %>%
  dySeries("to_@changeorg_id", label = "to_@changeorg_id") %>%
  dyOptions(stackedGraph = TRUE) %>%
  dyRangeSelector(height = 20)
```

### Tweets Gojek' Distribution
```{r}
# create plot
dygraph(ts_gojek) %>%
  dySeries("saveojekonline", label = "#saveojekonline") %>%
  dySeries("savegojek", label = "#savegojek") %>%
  dySeries("savedrivergojek", label = "#savedrivergojek") %>%
  dySeries("to_@ceritatranspol", label = "to_@ceritatranspol") %>%
  dyOptions(stackedGraph = TRUE) %>%
  dyRangeSelector(height = 20)
```

Exploration {data-navmenu=Analytics}
=======================================================================

Column {.sidebar}
-----------------------------------------------------------------------
```{r}
# input 1 - kasus
selectInput("kasus", label = "Pilih kasus:",
            choices = c("change",
                        "gojek"),
            selected = "gojek")
# input 2 - eksplorasi
selectInput("eksp", label = "Metode eksplorasi:",
            choices = c("frekuensi",
                        "tf_idf",
                        "topicmodelling"),
            selected = "topicmodelling")
# input 3 - urutan topik
sliderInput("num_topic", label = "Topik ke..(untuk topic modelling):",
            min = 1, max = 10, value = 1, step = 1)
# input 3 - jumlah term/bigram
sliderInput("bigram", label = "Jumlah term/bigram:",
            min = 5, max = 15, value = 10, step = 1)
```

Column
-----------------------------------------------------------------------
### Twitter
```{r p1}
shiny::renderPlot(eksplorasi_all %>%
                    filter(kasus == input$kasus) %>%
                    filter(sumber_data == "twitter") %>%
                    filter(eksplorasi == input$eksp) %>%
                    filter(topic == as.numeric(input$num_topic)) %>%
                    select(topic, term, value) %>%
                    top_n(as.numeric(input$bigram)) %>%
                    ggplot(aes(reorder(term, value), as.double(value), fill = topic)) +
                    geom_col(show.legend = FALSE) + coord_flip() +
                    labs(x = NULL, y = "jumlah/tf-idf/beta")
                   )
```

### Petisi
```{r}
shiny::renderPlot(eksplorasi_all %>%
                    filter(kasus == input$kasus) %>%
                    filter(sumber_data == "web_petisi") %>%
                    filter(eksplorasi == input$eksp) %>%
                    filter(topic == as.numeric(input$num_topic)) %>%
                    select(topic, term, value) %>%
                    top_n(as.numeric(input$bigram)) %>%
                    ggplot(aes(reorder(term, value), as.double(value), fill = topic)) +
                    geom_col(show.legend = FALSE) + coord_flip() +
                    labs(x = NULL, y = "jumlah/tf-idf/beta")
                   )
```

Column
-----------------------------------------------------------------------

### Playstore/Playstore Customer
```{r}
shiny::renderPlot(eksplorasi_all %>%
                    filter(kasus == input$kasus) %>%
                    filter(sumber_data == "playstore") %>%
                    filter(eksplorasi == input$eksp) %>%
                    filter(topic == as.numeric(input$num_topic)) %>%
                    select(topic, term, value) %>%
                    top_n(as.numeric(input$bigram)) %>%
                    ggplot(aes(reorder(term, value), as.double(value), fill = topic)) +
                    geom_col(show.legend = FALSE) + coord_flip() +
                    labs(x = NULL, y = "jumlah/tf-idf/beta")
                   )
```

### Playstore Driver
```{r}
shiny::renderPlot(eksplorasi_all %>%
                    filter(kasus == input$kasus) %>%
                    filter(sumber_data == "playsotore_driver") %>%
                    filter(eksplorasi == input$eksp) %>%
                    filter(topic == as.numeric(input$num_topic)) %>%
                    select(topic, term, value) %>%
                    top_n(as.numeric(input$bigram)) %>%
                    ggplot(aes(reorder(term, value), as.double(value), fill = topic)) +
                    geom_col(show.legend = FALSE) + coord_flip() +
                    labs(x = NULL, y = "jumlah/tf-idf/beta")
                   )
```


Semantic Network {data-navmenu=Analytics}
=======================================================================

Column {.sidebar}
-----------------------------------------------------------------------

```{r inputNetwork}
# input 1 - kasus - ok
selectInput("kasus212", "Pilih kasus...", 
            choices = c("change", "gojek"), 
            selected = "change")
# input 2 - sumber data
selectInput("sumber212", "Pilih sumber data...",
            choices = c("twitter", "web_petisi", "playstore"),
            selected = "twitter")
# input 3 - arrow - ok
selectInput("arah212", "Directed/Undirected", 
            choices = c("True"= "TRUE", "False"= "FALSE"), 
            selected = "True")
# input 4 - opacity - ok
sliderInput("opacity212", "Nodes opacity", 1, 
                  min = 0.1,
                  max = 1,  
                  step = .1)
```

Column 
-----------------------------------------------------------------------

SEMANTIC NETWORK ANALYSIS

```{r semnet}
# Render netwrok for UI
renderForceNetwork(
  forceNetwork(Links = data_net[[c(input$kasus212, input$sumber212, "edges")]], 
               Nodes = data_net[[c(input$kasus212, input$sumber212, "nodes")]], 
               Source = "source",Target = "target", 
               Value = "value",
               NodeID = "Label",
               Nodesize = "eigencentrality",
               Group = "modularity_class", 
               arrows = as.logical(input$arah212), 
               charge = -30,
               opacity = input$opacity212,
               linkColour = "#666",
               colourScale = JS("d3.scaleOrdinal(d3.schemeCategory10);"),
               linkDistance = 150,
               opacityNoHover = TRUE,
               fontSize = 14, 
               zoom = TRUE)
)
```

SNA {data-navmenu=Analytics}
=======================================================================

Column {.sidebar}
-----------------------------------------------------------------------

```{r inputSNA}
# input 1 - kasus
selectInput("kasus1", "Pilih kasus...", 
            choices = c("Change" ="change", "Gojek" = "gojek"), 
            selected = "Change")
# input 2 - sumber data/tagar
selectInput("sumbertagar", "Pilih sumber data...",
            choices = c("balinotforsale", 
                        "balitolakreklamasi", "gojek" = "savegojek"),
            selected = "balinotforsale")
# input 3 - nodes size
selectInput("theSize", "Nodes sizes based on...",
            choices = c("modularity" = "modularity_class",
                        "eccentricity" = "Eccentricity",
                        "closness" = "closnesscentrality",
                        "betweeness" = "betweenesscentrality",
                        "eigencentrality" = "eigencentrality"),
            selected = "eigencentrality")
# input 4 - nodes group
selectInput("theGroup", "Nodes group based on...",
            choices = c("modularity" = "modularity_class",
                        "eccentricity" = "Eccentricity",
                        "closness" = "closnesscentrality",
                        "betweeness" = "betweenesscentrality",
                        "eigencentrality" = "eigencentrality"),
            selected = "modularity")
# input 5 - arrow - ok
selectInput("arah008", "Directed/Undirected", 
            choices = c("True" = "TRUE", "False" = "FALSE"), 
            selected = "True")
# input 6 - opacity
sliderInput("opacity1", "Nodes opacity", 1, 
                  min = 0.1,
                  max = 1,  
                  step = .1)
```

Column 
-----------------------------------------------------------------------

SOCIAL NETWORK ANALYSIS

```{r sna}
renderForceNetwork(
  forceNetwork(Links = net_user[[c(input$kasus1, input$sumbertagar, "edges")]], 
               Nodes = net_user[[c(input$kasus1, input$sumbertagar, "nodes")]], 
               Source = "source",
               Target = "target", 
               Value = "value",
               NodeID = "Label",
               Nodesize = input$theSize,
               Group = input$theGroup, 
               arrows = as.logical(input$arah008),
               opacity = input$opacity1, 
               linkColour = "#666",
               colourScale = JS("d3.scaleOrdinal(d3.schemeCategory10);"),
               linkDistance = 150,
               opacityNoHover = TRUE,
               fontSize = 14, 
               zoom = TRUE)
)
```


Change {data-navmenu=Readings}
=======================================================================

Column {.sidebar}
-----------------------------------------------------------------------
Sumber data change

```{r}
# Search text - ok
textAreaInput("deteksi", label = "Masukkan kata kunci yang ingin di cari:")
# sumber data
selectInput("sumberdata", label = "Sumber data", 
            choices = daftarTable_change$sumber_data, 
            selected = "online_media")
# parameter selection
selectInput("param", label = "Parameter pencarian", 
            choices = parameter_change$parameter, 
            selected = "tempo")
```

Column {.tabset .tabset-fade}
-----------------------------------------------------------------------
### Tabel

```{r}
DT::renderDataTable(
    DT::datatable(tabelOutput %>%
      dplyr::filter(kasus == "change") %>%
      dplyr::filter(sumber_data == input$sumberdata) %>%
      dplyr::filter(parameter == input$param) %>%
      filter(str_detect(teks_clean, input$deteksi)) %>%
      dplyr::select(tanggal, teks, parameter),
      options = list(searching = TRUE, 
                     lengthMenu = list(c(1,3,4,5,10,-1), c("1","3","4",'5','10','All'))))
  )
```

### Keterangan
Parameter = Judul Petisi:

1. petisi_change1 = Revoke the reclamation permit of Benoa gulf, immediately!
2. petisi_change2 = Segera Cabut SK Reklamasi Teluk Benoa
3. petisi_change3 = Pak @Jokowi, Segera Batalkan Perpres 51 Tahun 2014

```{r}
DT::renderDataTable(
    DT::datatable(keterangan_change, 
                  options = list(searching = TRUE, 
                                 lengthMenu = list(c(5, 10, -1), c('5', '10', 'All'))))
  )
```

Gojek {data-navmenu=Readings}
=======================================================================

Column {.sidebar}
-----------------------------------------------------------------------
Sumber data Gojek

```{r}
# Search text
textAreaInput("detek", label = "Masukkan kata kunci yang ingin di cari:")
# sumber data
selectInput("sumber1gojek", label = "Sumber data", 
            choices = daftarTable_gojek$sumber_data, 
            selected = "online_media")
# parameter selection
selectInput("para", label = "Parameter pencarian", 
            choices = parameter_gojek$parameter, 
            selected = "tempo")
```

Column {.tabset .tabset-fade}
-----------------------------------------------------------------------
### Tabel

```{r}
# render readings gojek
DT::renderDataTable(
    DT::datatable(tabelOutput %>%
      dplyr::filter(kasus == "gojek") %>%
      dplyr::filter(sumber_data == input$sumber1gojek) %>%
      dplyr::filter(parameter == input$para) %>%
      filter(str_detect(teks_clean, input$detek)) %>%
      dplyr::select(tanggal, teks, parameter),
      options = list(searching = TRUE, 
                     lengthMenu = list(c(1,3,4,5,10,-1), c("1","3","4",'5','10','All'))))
  )
```

### Keterangan
Parameter = Judul Petisi:

1. petisi_gojek1 = Cabut larangan pengoperasian layanan transportasi berbasis online (Gojek, GrabBike,dll)
2. petisi_gojek2 = Dukung Keberadaan Go-Jek di Purwokerto
3. petisi_gojek3 = Hentikan Permenhub 108
4. petisi_gojek4 = Kami Membutuhkan Gojek
5. petisi_gojek5 = Jangan Kembali Renggut Kebebasan Masyarakat Jawa Barat Untuk Memilih Transportasi!
6. petisi_gojek6 = Tolak Pencabutan GoJek Tasikmalaya!

```{r}
# tab keterangan gojek
DT::renderDataTable(
    DT::datatable(keterangan_gojek,
                  options = list(searching = TRUE, 
                                 lengthMenu = list(c(5, 10, -1), c('5', '10', 'All'))))
  )
```

